【裁判字號】    97,訴,4357
【裁判日期】    971106
【裁判案由】    毒品危害防制條例
【裁判全文】
臺灣板橋地方法院刑事判決              97年度訴字第4357號
公  訴  人  臺灣板橋地方法院檢察署檢察官
被      告  甲○○
上列被告因違反毒品危害防制條例案件，經檢察官提起公訴（97
年度毒偵字第6926號），被告於準備程序中對被訴之事實為有罪
陳述，本院合議庭裁定由受命法官獨任行簡式審判程序，並判決
如下：
    主  文
甲○○施用第一級毒品，累犯，處有期徒刑玖月。扣案第一級毒
品海洛因驗餘淨重零點零捌陸伍公克沒收銷燬之；包裝上開海洛
因之塑膠袋壹只沒收。
    事  實
一、甲○○前於民國九十三年間因賭博案件，經本院以九十三年
    度簡字第一九三號判處有期徒刑五月，如易科罰金以銀元三
    百元折算一日確定，於九十三年九月九日易科罰金執行完畢
    。又於九十四年間因施用毒品案件，經本院以九十四年度毒
    聲字第二二七三號裁定觀察、勒戒後，認有繼續施用毒品之
    傾向，復經本院以九十五年度毒聲字第五二一號裁定強制戒
    治，嗣經戒治六個月以上，於九十六年一月二日因無繼續戒
    治之必要而執行完畢釋放，並經臺灣板橋地方法院檢察署檢
    察官於九十六年一月六日以九十六年度戒毒偵字第一九號為
    不起訴處分確定。復於九十六年四月四日犯施用第一級毒品
    罪，經本院以九十六年度訴字第二０五０號判處有期徒刑八
    月確定，嗣經本院以九十六年度聲減字第七二三七號裁定減
    為有期徒刑四月，如易科罰金以新臺幣一千元折算一日，於
    九十七年二月二十二日易科罰金執行完畢。甲○○未知悔悟
    ，明知海洛因係毒品危害防制條例所規定之第一級毒品，不
    得非法持有、施用，竟於上開強制戒治執行完畢釋放後五年
    內，基於施用第一級毒品海洛因之犯意，於九十七年八月十
    一日為警查獲採尿前二十六小時內之某時許（為警查獲後至
    採尿前之人身自由受公權力拘束之時間應予扣除），在臺北
    縣土城市○○路二五四號四樓住處，以將毒品海洛因摻水置
    於注射針筒內並注射至身體之方式，非法施用第一級毒品海
    洛因。嗣於九十七年八月十一日下午七時三十分許，在臺北
    縣土城市○○路○段三五六號前為警查獲，並當場在其褲子
    口袋內扣得其所有供施用之第一級毒品海洛因一包（扣案毛
    重零點三四九公克〔起訴書誤載零點三一公克〕、淨重零點
    零八九公克，經取樣部分檢驗用罄，驗餘淨重零點零八六五
    公克）。
二、案經臺北縣政府警察局土城分局報請臺灣板橋地方法院檢察
    署檢察官偵查起訴。
    理  由
一、訊據被告甲○○對於上揭時地，施用第一級毒品海洛因之事
    實，於本院審理中坦承不諱，並有供其施用之白色粉末一包
    扣案可資佐證。又被告經警查獲所採集尿液經送鑑定，亦呈
    海洛因代謝物嗎啡陽性反應，有臺灣檢驗科技股份有限公司
    九十七年九月一日（檢體編號Ｈ0000000號）濫用藥
    物檢驗報告、尿液編號及姓名對照表各一紙在卷可稽。按海
    洛因經注射或吸入人體後，約百分之八十於二十四小時內自
    尿中排出，一般而言，尿液中能否驗出嗎啡陽性反應與其投
    與量、投與途徑、採尿時間、個人體質及檢測方法之靈敏度
    有關，國外曾有文獻報導注射六毫克之海洛因鹽酸鹽，其代
    謝物嗎啡之平均可檢出時限約為二十六小時，此經行政院衛
    生署藥物食品檢驗局於八十一年九月八日以藥檢壹字第八一
    一四八八五號函述綦詳，足認被告於事實欄所載時間經警採
    尿前之二十六小時內之某時許（為警查獲後至採尿前之人身
    自由受公權力拘束之時間應予扣除），確有施用第一級毒品
    海洛因之犯行，是被告自白核與事實相符，堪以採信。另上
    述扣案之白色粉末，經送交通部民用航空局航空醫務中心鑑
    定，確為第一級毒品海洛因（扣案毛重零點三四九公克、淨
    重零點零八九公克，經取樣部分檢驗用罄，驗餘淨重零點零
    八六五公克）無誤，有該航空醫務中心九十七年九月十一日
    航藥鑑字第０九七四六五七號鑑定書一紙附卷可按。再被告
    前有如事實欄所載之觀察、勒戒及強制戒治執行紀錄，有臺
    灣高等法院被告前案紀錄表附卷可憑，足認被告係強制戒治
    執行完畢釋放後五年內再犯本案施用第一級毒品罪。本案事
    證明確，被告犯行洵堪認定，應依法論科。
二、按海洛因係毒品危害防制條例第二條第二項第一款所明定之
    第一級毒品，不得非法持有、施用。核被告所為，係犯毒品
    危害防制條例第十條第一項之施用第一級毒品海洛因罪。其
    施用第一級毒品海洛因前後持有海洛因之低度行為，應為施
    用海洛因之高度行為所吸收，不另論罪。查被告有事實欄所
    載之有期徒刑執行完畢紀錄，有前開臺灣高等法院被告前案
    紀錄表在卷可按，其於有期徒刑之執行完畢後五年內，故意
    再犯本件有期徒刑以上之罪，為累犯，應依刑法第四十七條
    第一項之規定加重其刑。爰審酌被告自承因家庭負擔沉重致
    壓力大而施用毒品之犯罪動機、目的、手段，及被告施用毒
    品犯罪戕害一己身心健康所生之危害，惟無證據證明有對他
    人造成實際損害，暨其犯後坦承犯行，並至八里療養院接受
    美沙冬治療之態度及家庭狀況（以上見卷附八里療養院、亞
    東醫院診斷證明書）等一切情狀，量處如主文所示之刑，以
    資儆懲。
三、扣案海洛因（驗餘淨重零點零八六五公克），係本案查獲之
    第一級毒品，應依毒品危害防制條例第十八條第一項前段之
    規定，宣告沒收銷燬之；至取樣之海洛因部分，因檢驗用罄
    而滅失，爰不另為沒收銷燬之諭知。又包裝上開毒品海洛因
    之塑膠袋一只，係被告所有供其施用毒品海洛因犯罪所用之
    物，爰依刑法第三十八條第一項第二款規定宣告沒收之。
據上論斷，應依刑事訴訟法第二百七十三條之一第一項、第二百
九十九條第一項前段，毒品危害防制條例第十條第一項、第十八
條第一項前段，刑法第十一條前段、第四十七條第一項、第三十
八條第一項第二款，判決如主文。
本案經檢察官李巧菱到庭執行職務。
中    華    民    國    97    年    11    月    6     日
                  刑事第十三庭  法  官  楊 志 雄
以上正本證明與原本無異。
如不服本判決應於送達後十日內向本院提出上訴狀。
                                書記官  陳 春 銘
中    華    民    國    97    年    11    月    6     日
附錄本案論罪科刑法條全文：
毒品危害防制條例第十條第一項
施用第一級毒品者，處六月以上五年以下有期徒刑。


司法院資訊處製作；財團法人民間司法改革基金會備份。
